【裁判字號】    92,沙簡上,4
【裁判日期】    920507
【裁判案由】    賭博
【裁判全文】
臺灣臺中地方法院刑事判決                          九十二年度沙簡上字第四號
    上  訴  人
        即
    被      告  乙○○
右上訴人因賭博案件，不服本院沙鹿簡易庭中華民國九十一年十月二十八日九十一年
度沙簡字第五二八號第一審簡易判決（聲請案號：九十一年度偵字第一七四九一號）
提起上訴，本院管轄第二審之合議庭判決如左：
    主  文
原判決撤銷。
乙○○連續意圖營利，聚眾賭博，處有期徒刑陸月，如易科罰金，以佰元折算壹日
。扣案之六合彩簽單貳拾貳張、倍數表貳張、傳真機壹台及六合彩手冊壹本，均沒收
。
    事  實
一、乙○○意圖營利，並基於概括犯意，自民國九十一年八月六日起至九十一年九月
    三日止，連續以其位在臺中縣沙鹿鎮○○路四六六巷五五號住處，充為公眾得出
    入之賭博場所，並設置俗稱「六合彩」之簽賭站，提供該處場所招攬不特定賭客
    簽選六合彩號碼賭博財物，其簽賭方式分為二星、三星、四星等三種，每組分別
    自０一至九九共九十九個號碼，參與賭博之人，每簽選乙組號碼，賭資為新臺幣
    （下同）一百元，且以每星期二、星期四、星期六香港六合彩券所開出之號碼為
    中獎號碼，凡所簽選之號碼與該香港六合彩券所開出之號碼相同者，二星可贏得
    彩金五千七百元（即五十七倍）、三星可贏得彩金五萬七千元（即五百七十倍）
    、四星可得彩金七十萬元，若未簽中，則賭資歸由乙○○取得，藉此方式圖利，
    每期所收賭資約一萬餘元。嗣於九十一年九月三日下午六時三十分許，簡國卿（
    業經判決確定）在上址向乙○○簽賭時，為警當場查獲，並扣得乙○○所有供簽
    賭所用之簽單二十二張、倍數表二張、傳真機一台及六合彩手冊一本。
二、案經臺中縣警察局清水分局報請臺灣臺中地方法院檢察署檢察官偵查後聲請簡易
    判決處刑。
    理  由
一、訊據上訴人即被告（下稱被告）乙○○矢口否認有何意圖營利，供給賭博場所或
    聚眾賭博之犯行，辯稱：伊並未經營六合彩簽賭站，為警查獲當日係與簡國卿一
    同研究明牌云云。惟查：
（一）右揭事實，業據被告乙○○於警詢中供承不諱（見偵查卷第六頁、第七頁），
      並有扣案之供簽賭所用之簽單二十二張、倍數表二張、傳真機一台及六合彩手
      冊一本足資佐證。而同案被告簡國卿亦於警詢中供稱：「（問：警察前往搜索
      取締賭博時，目睹你於座位上簽寫六合彩號碼，你如何解釋？）我是替一名婦
      人簽寫的，但剛好警察前來時，該婦人已先行離去十餘分鐘」、「約於九十一
      年九月三日十七時許，該婦人進入中山路四六六巷五五號（被告上揭住所），
      見我坐在那裡，他便請我替他簽寫號碼。」等語（見偵查卷第一一頁、一二頁
      ）；另當日在場之證人顏行連亦於警詢中證稱：「：：：警方所查扣之六合彩
      手冊一本及數張單子（於一樓桌子查扣）及二樓傳真機一臺，此些物品均是乙
      ○○先生的：：：。」等語（見偵查卷第一四頁），參以被告乙○○自承與同
      案被告簡國卿、證人顏連行並無怨隙等語，則同案被告簡國卿、證人顏行連二
      人應無設詞誣陷被告乙○○之理，是證人簡國卿、顏行連二人上揭之證詞，應
      屬可採。被告乙○○若無提供上揭住所供人簽賭，何以同案被告簡國卿會至上
      揭處所替一婦人簽注？是足認被告乙○○確實提供上揭位在臺中縣沙鹿鎮○○
      路四六六巷五五號住處，充為公眾得出入之賭博場所，並設置俗稱「六合彩」
      之簽賭站，供不特定賭客簽選六合彩號碼賭博財物無誤。
（二）又證人即臺中縣警察局清水分局偵查員甲○○於本院調查時結證稱：「警訊筆
      錄均依照被告陳述製作，並有錄音，我們沒有刑求。」、「（問：當天查獲情
      形為何？）當天簡國卿要阻擋我們進去搜索，我們就持搜索票進入被告住所，
      查到簽單、傳真機，我們當場有看到簡國卿在寫簽單，被告坐在辦公桌接電話
      ，桌上有倍數表，之後我們就依法搜索。」等語（見本院九十二年三月四日訊
      問筆錄），經核與被告乙○○上揭於警詢中之供述情節相符，則被告乙○○於
      警詢中之自白既係出於自由之意志，當無任何瑕疵可言，其於警詢中自白之內
      容應屬可採。
（三）再參諸同案被告簡國卿當日因至被告乙○○住處簽賭，而涉犯賭博犯行，經本
      院沙鹿簡易庭判處罰金一千元在案，有本院九十一年度沙簡字第五二八號刑事
      簡易判決一份在卷足憑，益證被告乙○○確有上揭意圖營利，供給賭博場所及
      聚眾賭博之犯行，是以被告乙○○事後翻異前詞，顯屬推諉卸責之詞，不足採
      信。本件事證明確，被告乙○○之犯行，堪予認定。
二、核被告乙○○所為，係犯刑法第二百六十六條第一項之普通賭博罪、第二百六十
    八條前段之意圖營利，提供賭博場所罪及同條後段之意圖營利，聚眾賭博罪。被
    告先後多次上揭之犯行，時間緊接，觸犯構成要件相同之罪名，顯係出於概括之
    犯意反覆為之，為連續犯，各應依刑法第五十六條之規定，以一罪論，並加重其
    刑。又被告係以一行為觸犯上開三罪名，為想像競合犯，應依刑法第五十五條之
    規定，從一重之意圖營利，聚眾賭博罪處斷。原審予以論科，尚非無見，惟查，
    扣案之傳真機一台、六合彩手冊一本，均係被告乙○○所有，且屬供其意圖營利
    ，聚眾賭博犯行之用，詎原審未併予宣告沒收，尚有未洽。被告上訴否認犯行，
    雖無理由，但原判決既有上開可議之處而屬不當，自應由本院予以撤銷改判。爰
    審酌被告犯罪之動機、目的、手段、其品性及智識程度、聚眾賭博之時間、犯罪
    所生之危害，及被告犯後態度等一切情狀，量處如主文第二項所示之刑，並諭知
    易科罰金之折算標準，以示懲儆。扣案之六合彩簽單二十二張、倍數表二張、傳
    真機一台及六合彩手冊一本，係被告乙○○所有，且均為供其犯罪所用之物，應
    依刑法第三十八條第一項第二款宣告沒收。
據上論斷，應依刑事訴訟法第四百五十五條之一第一項、第三項、第三百六十九條第
一項前段、第三百六十四條、第二百九十九條第一項前段，刑法第五十六條、第二百
六十六條第一項前段、第二百六十八條、第五十五條、第四十一條第一項前段、第三
十八條第一項第二款，罰金罰鍰提高標準條例第一條前段、第二條，判決如主文。
中      華      民      國    九十二    年      五      月      七      日
                             臺灣臺中地方法院刑事第四庭
                              審判長法  官  張  靜  琪
                                    法  官  洪  俊  誠
                                    法  官  王  世  華
右正本證明與原本無異。
不得上訴。
                                    書記官
中      華      民      國    九十二    年      五      月      七      日


司法院資訊處製作；財團法人民間司法改革基金會備份。
